【裁判字號】    90,訴,2358
【裁判日期】    901105
【裁判案由】    偽造有價證券等
【裁判全文】
臺灣台中地方法院刑事判決    九十年度訴字第二三五八號
    公  訴  人  臺灣台中地方法院檢察署檢察官
    被      告  丙○○
    指定辯護人  本院公設辯護人戊○○
右列被告因偽造有價證券等案件，經檢察官提起公訴（九十年度偵緝字第四七八號、
第四九八號、九十年度偵字第一四三Ｏ二號），本院判決如左：
    主      文
丙○○共同意圖供行使之用，而偽造有價證券，處有期徒刑年陸月，於附條件買賣
契約書連帶保證人欄偽造之「丁○○」署押壹枚、及於如附表一所示本票上，偽造丁○○為共同發票人之部分，沒收；又動產擔保交易之債務人，意圖不法之利益，將標
的物出質，致生損害於債權人，處有期徒刑伍月；又連續行使偽造私文書，足以生損
害於他人，處有期徒刑陸月，於甲○○寶島商業銀行信用卡（卡號四五七九六二Ｚ0
00000000號）背面偽造之「甲○○」署押壹枚、及於附表二編號(一)至(三)刷卡
消費之簽帳單上偽造之「甲○○」署押各壹枚，沒收。主刑部分應執行有期徒刑肆年
月。
    事      實
一、丙○○於民國八十九年六月二十五日，在台中市○區○○里○○路一四六巷五十
    五號十樓之一，利用與其女婿丁○○同住在該處之機會，竊取丁○○之國民身分
    證影本、建物所有權狀影本、台中市九二一賑災救助卡及印章後（竊盜部分業經
    公訴人為不起訴處分），依雜誌上所刊電話與一姓名不詳之成年男子取得聯繫與
    該姓名不詳男子共同基於（行使）變造國民身分證之犯意聯絡，將丁○○之國民
    身分證影本換貼該不詳姓名男子之相片，並將原出生年份５８變造為３８再予以
    影印後，於翌日即八十九年六月二十六日至台中市○區○○路七三八號勁順汽車
    股份有限公司（以下簡稱勁順公司），向業務專員江木生購買車號Ｙ三－八四七
    六號自用小客車一輛，價金新台幣（下同）九十三萬八百三十二元，並以動產擔
    保交易法所定附條件買賣分期付款方式，向美商台勁股份有限公司台灣分公司（
    以下簡稱台勁公司）辦理貸款，並約定六月二十七日在勁順公司正式簽約，丙○○則持該變造之丁○○國民身分證影本、建物所有權狀影本交付給不知情之江木
    生，江木生再傳真給台勁公司，足以生損害於丁○○及台勁公司。嗣六月二十七
    日簽約時，丙○○偕同該不詳姓名男子至台勁公司，由該男子冒名丁○○，丙○○除支付頭期款七萬零九百元外，餘款八十五萬九千九百三十二元則向台勁公司
    貸款，雙方約定自八十九年八月七日起至九十二年七月七日止，分三十六期給付
    ，每月一期，每期二萬三千八百八十七元，標的物存放地點為台中市○區○○里
    ○○路八十二巷二十三號，在價金未付清，丙○○僅得先行占用前開車輛，該車
    所有權仍屬台勁公司所有，丙○○為動產擔保交易之債務人。而冒名丁○○之人
    則與丙○○共同意圖供行使之用，在附條件買賣契約書連帶保證人欄及附表一所
    示本票發票人欄上偽簽「丁○○」署押一枚及盜蓋丁○○印章，因而偽造本票（
    另一共同發票人為丙○○）及私文書，並持以交付給台勁公司業務副理乙○○，
    足以生損害於丁○○及台勁公司。嗣丙○○於支付二期分期款後，無力繳納，竟
    另行意圖不法利益，於八十九年九月十八日，以六萬元之價格將前開車輛典當於
    台中市○○區○○路二段四三九號之「三元當舖」，足生損害於台勁公司。
二、丙○○因缺錢花用，復另行起意，於九十年八月七日下午二時許，在台中市○村
    路○○○路口之好樂迪ＫＴＶ樓下，以一萬六千元之價格，向不詳名字之「曾姓
    」成年男子購買甲○○遺失之寶島商業銀行信用卡一張（卡號四五七九六二Ｚ0
    00000000號），在信用卡背面偽簽「甲○○」之署押一枚，並基於概括
    之犯意，於附表二所示之時、地刷卡消費，除在紅不讓皮鞋店刷卡未於簽帳單上
    簽名外，其餘三次均在簽帳單持卡人簽名欄偽簽「甲○○」署押各一枚，表明係
    甲○○本人刷卡消費，並確認該等消費而連續偽造私文書，並交付給各商家店員
    而連續據以行使偽造私文書，使各該商家店員陷於錯誤而交付如附表二所示之財
    物，總計詐得九千六百六十六元之財物，致使甲○○有受追償該等消費卡款之虞
    ，足以生損害於甲○○。嗣於九十年八月十日上午十一時許，丙○○至台中市○○路一七八號李長雄所經營之「瑞成銀樓」選購金飾共一萬三千五百元，欲以前
    開信用卡刷卡消費時，為李長雄發覺可疑，經向發卡銀行求證發覺係欲盜刷後報
    警查獲而未得逞。
三、案經台中市警察局第一分局報請臺灣台中地方法院檢察署檢察官偵查起訴。
    理      由
一、訊據被告丙○○對於右揭事實坦承不諱，核與被害人丁○○、甲○○、台勁公司
  告訴代理人乙○○及王兆年分別於警訊、偵查中指訴綦詳，並據證人李長雄、江
    木生、王文彬分別於警訊及偵查中證述屬實，且有變造之丁○○身分證影本、建
    物所有權狀影本一份、台中市九二一賑災救助卡、附條件買賣契約書影本一份、
    動產擔保交易附條件買賣設定書影本一份、附表一所示之本票影本一份、交車檢
    視表影本一份、當票影本一份、信用卡影本一份、附表二所示之簽帳單四張、統
    一發票一份、盜用甲○○信用卡明細一份附於偵查卷可稽，復有扣案之甲○○信
    用卡一張可資佐證。被告之自白核與事實相符，事證明確，其犯行洵堪認定。
二、核被告就事實一所為，係犯刑法第二百零一條第一項之偽造有價證券罪、第二百
    十六條行使第二百十條之私文書罪（於動產擔保交易附條件買賣契約書上偽造丁○○為連帶保證人）、第二百十六條行使第二百十二條之變造身分證罪、動產擔
    保交易法第三十八條之罪；就事實二所為，係犯刑法第第二百十六條行使第二百
    十條偽造私文書罪、第三百三十九條第一項之詐欺取財罪、第三百四十九條第二
    項之故買贓物罪。被告偽造署押之行為，分別為偽造私文書、偽造有價證券之部
    分行為；及其變造身分證、偽造私文書之低度行為，分別為其行使變造身分證、
    偽造私文書之高度行為所吸收；暨其行使偽造有價證券之低度行為，為其偽造有
    價證券之高度行為所吸收，均不另論罪。被告就事實一所為行使偽造私文書、行
    使變造身分證及偽造有價證券之行為，與不詳姓名成年男子間，有犯意聯絡及行
    為分擔，為共同正犯。所犯上開行使偽造私文書罪、行使變造身分證罪及偽造有
    價證券罪間，有方法、結果之牽連關係，為牽連犯，應依刑法第五十五條之規定
    從一重之偽造有價證券罪處斷。被告事實二所為，其先後多次行使偽造私文書、
    詐欺取財之犯行（含一次未遂犯行），均各時間緊接，犯罪構成要件相同，顯係
    基於概括之犯意反覆為之，為連續犯，均應依刑法第五十六條之規定論以既遂一
    罪，並加重其刑。所犯上開連續行使偽造私文書罪、連續詐欺取財罪及故買贓物
    罪間，有方法、結果之牽連關係，為牽連犯，應依刑法第五十五條之規定從一重
    之連續行使偽造私文書罪處斷。所犯偽造有價證券罪、動產擔保交易法第三十八
    條之罪（事實一部分）及連續行使偽造私文書罪（事實二部分）間，犯意各別，
    犯罪構成要件互殊，應予分論併罰。爰審酌被告犯罪之動機、目的、手段、其品
    性及智識程度、犯罪所生之危害及其犯後坦承犯行，態度良好等一切情狀，量處
    如主文所示之刑，並定其應執行之刑。於附條件買賣契約書連帶保證人欄偽造之
    「丁○○」署押一枚、於甲○○寶島商業銀行信用卡（卡號四五七九六二Ｚ00
    0000000號）背面偽造之「甲○○」署押一枚、及於附表二編號(一)至(三)刷
    卡消費之簽帳單上偽造之「甲○○」署押各一枚，均依刑法第二百十九條之規定
    宣告沒收；另於如附表一所示本票上，偽造丁○○為共同發票人之部分，應依刑
    法第二百零五條之規定諭知沒收。至變造之丁○○國民身分證影本，業經被告提
    出交付給台勁公司，並未扣案，爰不予宣告沒收，併此敘明。
據上論斷，應依刑事訴訟法第二百九十九條第一項前段、動產擔保交易法第三十八條
、刑法第十一條前段、第二十八條、第五十六條、第二百零一條第一項、第二百十六
條、第二百十條、第二百十二條、第三百三十九條第一項、第三百四十九條第二項、
第五十五條、第五十一條第五款、第二百十九條、第二百零五條、罰金罰鍰提高標準
條例第一條前段，判決如主文。
中    華    民    國      九十      年      十一      月        五      日
              臺灣台中地方法院刑事第七庭
                                        法  官  簡源希
右正本證明與原本無異。
如不服本判決，應於判決送達後十日內向本院提出上訴狀，上訴於臺灣高等法院臺中
分院( 須附繕本 )。
                                        書記官
中    華    民    國      九十      年       十一      月       六      日
附錄論罪科刑法條：
刑法第二百零一條第一項：意圖供行使之用，而偽造、變造公債票、公司股票或其他
                        有價證券者，處三年以上十年以下有期徒刑，得併科三千
                        元以下罰金。
                第二項：行使偽造、變造之公債票、公司股票或其他有價證券，或
                        意圖供行使之用，而收集或交付於人者，處一年以上七年
                        以下有期徒刑，得併科三千元以下罰金。
刑法第二百十條：偽造、變造私文書，足以生損害於公眾或他人者，處五年以下有期
                徒刑。
刑法第二百十二條：偽造、變造護照、旅券、免許證、特許證及關於品行、能力服務
                  或其他相類之證書、介紹書，足以生損害於公眾或他人者，處一
              年以下有期徒刑、拘役或三百元以下罰金。
刑法第二百一十六條：行使第二百十條至第二百十五條之文書者，依偽造、變造文書
                    或登載不實事項或使登載不實事項之規定處斷。
刑法第三百三十九條第一項：意圖為自己或第三人不法之所有，以詐術使人將本人或
                          第三人之物交付者，處五年以下有期徒刑、拘役或科或
                          併科一千元以下罰金。
刑法第三百四十九條第二項：搬運、寄藏、故買贓物或為擔保者，處五年以下有期徒
                          刑、拘役或科或併科一千元以下罰金。
動產擔保交易法第三十八條：動產擔保交易之債務人，意圖不法之利益，將標的物遷
                          移、出賣、出質、移轉、抵押或為其他處分，致生損害
                          於債權人者，處三年以下有期徒刑、拘役或科或併科六
                          千元以下之罰金。
【附表一】：
┌───┬────┬─────┬────┬───────┬────┐
│發票人│發 票 日│ 金    額 │到 期 日│  付  款  地  │本票號碼│
├───┼────┼─────┼────┼───────┼────┤
│丙○○│89.06.27│859,932 元│89.08.02│台中市南區工學│ 720116 │
│丁○○│        │          │        │路146巷55號10 │        │
│      │        │          │        │樓之1         │        │
└───┴────┴─────┴────┴───────┴────┘
【附表二】：
┌──┬───────┬───────────┬───────┬────┐
│編號│時         間 │地                  點│商店名稱及消費│ 金  額 │
├──┼───────┼───────────┼───────┼────┤
│(一)、│九十年八月九日│台中市○○路一Ｏ五號之│金貿國際開發股│二千三百│
│    │下午三時三十二│一金沙百貨頂樓餐廳    │份有限公司吃飯│七十六元│
│    │分            │                      │              │        │
├──┼───────┼───────────┼───────┼────┤
│(二)、│九十年八月九日│台中市○○路○段六十一│中友百貨三樓買│一千六百│
│    │下午三時三十九│號                    │衣服          │二十元  │
│    │分            │    │              │        │
├──┼───────┼───────────┼───────┼────┤
│(三)、│九十年八月九日│台中市○○路○段六十一│中友百貨三樓買│三千八百│
│    │下午四時十八分│號                    │衣服          │七十元  │
├──┼───────┼───────────┼───────┼────┤
│(四)、│九十年八月十日│台中市○○○街一二一號│紅不讓皮鞋店買│一千八百│
│    │上午十時三十八│                      │皮鞋          │元      │
│    │分            │                      │              │        │
└──┴───────┴───────────┴───────┴────┘


司法院資訊處製作；財團法人民間司法改革基金會備份。
